臺灣屏東地方法院小額民事判決　　　　110年度潮小字第680號
原　　　告　兆豐產物保險股份有限公司

法定代理人　梁正德　
訴訟代理人　黃美娟　
複代理人　　黃泳儒　
被　　　告　陳家群　
上列當事人間請求侵權行為損害賠償事件，本院於民國110年11
月4日言詞辯論終結，判決如下：
    主  文
被告應給付原告新臺幣（下同）38,990元，及自110年4月23日起
至清償日止，按週年利率百分之5計算之利息。
原告其餘之訴駁回。
訴訟費用1,000 元由被告負擔822元，餘由原告負擔。
本判決第一項得假執行。但被告於執行標的物拍定、變賣或物之
交付前，以38,990元為原告預供擔保，或將請求標的物提存後，
得免為假執行。
    事實及理由要領
一、原告主張其承保車牌號碼000-0000號租賃小客車（下稱A車
    ）於109年10月17日9時48分許，行經屏東縣○○鄉○道○號
    南下車道420.9公里處，先遭後方由訴外人陳榮信駕駛之車
    牌號碼000-000 0號自小貨車（下稱B車），因未保持行車安
    全距離而追撞，復被告駕駛之車牌號碼0000-00號自小客車
    （下稱C車），亦因未保持行車安全距離而向前追撞，致C車
    追撞B車後，B車又再次往前第二次追撞A車，致A車車體受損
    ，原告因而支出修復費用315,983元，本件因被告之過失，
    致原告所承保之車輛遭受二次撞擊，認被告應就A車之損害
    負擔15％之責任之事實，業據其提出與其主張相符之證據資
    料為證，並經本院調取上開道路交通事故調查卷宗在卷可佐
    ，被告已於相當時期受合法之通知，而於言詞辯論期日不到
    場，亦未提出書狀予以爭執，爰依民事訴訟法第280條第3項
    準用第1項規定視同自認，堪信原告前開主張為真實。
二、次按，不法毀損他人之物者，被害人得請求賠償其物因毀損
    所減少之價額，民法第196條定有明文。又依民法第196條請
    求賠償物被毀損所減少之價額，得以修復費用為估定之標準
    ，但以必要者為限（例如︰修理材料以新品換舊品，應予折
    舊），為我國實務上多數見解。查原告主張因修復A車支出
    費用315,983元（含工資及烤漆57,306元、零件258,677元）
    ，A車自出廠日108年10月，迄本件車禍發生時即109年10月
    17日，已使用1年1個月，依行政院所頒固定資產耐用年數表
    及固定資產折舊率表，運輸業用客車、貨車之耐用年數為4
    年，依平均法計算其折舊結果，本件A車修復費用扣除零件
    折舊（56,047元）後為259,936元（計算式如附件）。從而
    ，原告依據侵權行為損害賠償、保險代位之法律關係，請求
    被告給付扣除折舊後之必要修復費用及應負擔之15％過失比
    例即38,990元（計算式：259,936元×15％＝38,990元，小
    數點以下四捨五入），及自起訴狀送達翌日即110年4月23日
    起，按週年利率百分之5計算之利息，為有理由，應予准許
    ，逾此範圍則無理由。本件係就民事訴訟法第436條之8適用
    小額訴訟程序所為被告敗訴之判決，依同法第436條之20規
    定，應依職權宣告假執行，並依同法第436條之23準用第436
    條第2項，適用同法第392條第2項及第3項規定，依職權宣告
    被告於執行標的物拍定、變賣或物之交付前預供擔保，或將
    請求標的物提存，得免為假執行。又本件訴訟費用確定為
    1,000元，命由敗訴之被告負擔，附此敘明。
中    華    民    國   110    年    11    月    11    日
                  潮州簡易庭      法  官  麥元馨
以上正本係照原本作成。
如不服本判決，應於判決送達後20日內，以判決違背法令為理由
，向本院提出上訴狀並表明上訴理由（上訴理由應表明：一、原
判決所違背之法令及其具體內容；二、依訴訟資料可認為原判決
有違背法令之具體事實），如未表明上訴理由者，應於上訴後20
日內向本院提出上訴理由書。如委任律師提起上訴者，應一併繳
納上訴審裁判費。
中    華    民    國   110    年    11    月    11    日
                                  書記官  洪雅玲
附表
㈠零件折舊計算
1.殘價＝取得成本÷(耐用年數＋1)即258,677÷(4+1)≒51,735
  （小數點以下四捨五入）；
2.折舊額＝(取得成本－殘價)×1/（耐用年數）×（使用年數）
  即(258,677－51,735)×1/4×（1+ 1/12）≒56,047（小數點
  以下四捨五入）；
3.扣除折舊後價值＝（新品取得成本－折舊額）即258,677－56,
  047＝202,630。
㈡必要修復費用＝零件折舊後202,630元＋工資及烤漆費用57,30
  6元＝259,936元